【裁判字號】    92,婚,1495
【裁判日期】    921007
【裁判案由】    離婚
【裁判全文】
臺灣臺中地方法院民事判決  九十二年度婚字第一四九五號
    原      告  甲○○
    被      告  乙○○
                        (現在台灣台中戒治所戒治中)
右當事人間離婚事件，本院判決如左：
    主    文
准原告與被告離婚。
訴訟費用由被告負擔。
    事    實
甲、原告方面：
  一、聲明：如主文所示。
  二、陳述：兩造於民國八十九年間結婚，婚後夫妻感情不好，沒有子女。不料被告
      竟於九十一年返家後，不務正業，被告現又因恐嚇取財罪，經嘉義地方法院判
      決恐嚇取財罪成立，處以有期徒刑一年六月有期徒刑確定，又該罪之性質，為
      不名譽之犯罪，爰依法請求判決離婚。
乙、被告方面：
  一、聲明：同意原告離婚請求。
  二、陳述：對於嘉義地方法院九十二年度訴字第二八九號、九十年度易字第一三三
      號判決內容沒有意見，會吸毒、恐嚇取財沒有不得已原因。
丙、本院依職權調閱臺灣嘉義地方法院九十二年訴字第二八九號、九十年度易字第一
    三三號判決書各乙份。
    理    由
一、原告主張兩造間婚姻關係現仍存續中及被告恐嚇取財罪，被處徒刑一年六月之事
    實，為被告所自認，且有本院依職權調閱臺灣嘉義地方法院九十二年度訴字第二
    八九號判決在卷可稽，原告之主張，自堪信為真實。
二、按夫妻之一方犯不名譽之罪被處徒刑者，他方得向法院請求判決離婚，民法第一
    千零五十二條第一項第十款定有明文。所稱犯不名譽之罪被處徒刑者得為離婚之
    原因，揆其立法意旨，係以夫妻之一方所犯為社會上一般觀念皆為不名譽之罪，
    造成他方精神上之痛苦，足以破壞婚姻共同生活，故許他方據以請求婚。所謂「
    社會上一般觀念皆認為不名譽」，應斟酌當事人之身分、地位、教育程度及其犯
    罪環境等情事，依社會上一般觀念而為觀察，夫妻之一方有此犯罪行為，足致他
    方不能忍受續為婚姻上之共同生活者，始足當之，非以犯罪種類為唯一憑據，最
    高法院八十一年台上字第二五四五號、八十年台再字第九九號判例意旨可資參照
    。又竊盜、贓物、侵占、詐欺及恐嚇取財等罪，如無生活困窘或情勢所逼等不得
    已情事，社會上一般觀念亦認為係屬不名譽之罪，最高法院四十六年台上字第一
    七０一號判例意旨亦可資參照。本件原告主張被告於九十二年二月八日上午二時
    許，在嘉義縣梅山鄉○○村○○路一一六號前，持客觀上足為兇器使用之老虎鉗
    子一把，撬開郭永楨所有車牌號碼ＲＬ─八二一七號自小貨車右側車門，竊取該
    車得手。旋乙○○於同日上午七時許，以電話通知郭永楨，並出言恐嚇稱：「給
    付新台幣（下同）四萬元贖回失車，否則即將該車解體」，致令郭永楨因而心生
    畏懼，經討價還價後，達成給付三千元之協議，郭永楨於同日下午三時四十分許
    ，依約將三千元裝入面紙盒內，放置在嘉義縣梅山鄉梅北村梅山消防分隊前夜市
    廣場，嗣被告前往取款得逞。詎被告取得三千元後，並未歸還車輛，於翌日與陳
    重光基於意圖為自己不法所有之犯意聯絡，於同年月九日下午一時三十分許，推
    由被告再度以電話向郭永楨恐嚇稱：「要再給付一萬五千元，始還車」，郭永楨
    先應允之，並向警局報案，經警查獲，嗣經法院判決被告恐嚇取財罪成立，處以
    有期徒刑一年六月確定之事實，有本院依職權調得之台灣嘉義地方法院九十二年
    度訴字第二八九號刑事判決書及被告全國前案紀錄表在卷可資佐證，斟酌當事人
    之身分、地位、教育程度及其犯罪等情事，依社會上一般觀念而為觀察，被告有
    此種竊車恐嚇取財等不名譽之罪，造成原告精神上之痛苦，足以破壞婚姻共同生
    活，原告請求離婚，為有理由，應予准許。本件既准原告離婚請求，其仍依民法
    第一千零五十二條第二項請求離婚，為請求權競合，毋庸贅述，附為敘明。
三、據上論結，原告之訴為有理由，依民事訴訟法第七十八條，判決如主文。
中      華      民      國    九十二    年      十      月      七      日
                                        臺灣臺中地方法院家事法庭
~B法      官  陳學德
右為正本係照原本作成
如對本判決上訴應於判決送達後廿日內向本院提出上訴狀
中      華      民      國    九十二    年      十      月      八      日
~B法院書記官  賴榮順


司法院資訊處製作；財團法人民間司法改革基金會備份。
